臺灣高等法院高雄分院刑事裁定　　　　 100年度毒抗字第18號
抗　告　人
即　被　告　陳品惠
上列抗告人因聲請觀察勒戒案件，不服臺灣屏東地方法院中華民
國100 年1 月6 日裁定（99年度毒聲字第676 號），提起抗告，
本院裁定如下：
    主  文
抗告駁回。
    理  由
一、本件抗告意旨略以：抗告人即被告陳品惠（下稱抗告人）係
    單親媽媽，家中有兩名幼女需抗告人扶養，抗告人若執行觀
    察、勒戒，家庭生計即無法維持。是原裁定顯非適法，爰依
    法提起抗告，請求撤銷原裁定云云。
二、原裁定意旨略以：抗告人於民國99年11月19日6 時許，在其
    屏東縣佳冬鄉○○村○○路60號住處，施用第二級毒品甲基
    安非他命1 次，嗣於99年11月22日8 時30分許，在上址為警
    查獲，並扣得殘餘甲基安非他命之吸管2 支及夾鏈袋1 只，
    經採集抗告人尿液送驗結果，呈甲基安非他命陽性反應，足
    認抗告人確有施用第二級毒品之犯行，爰依毒品危害防制條
    例第20條第1 項規定，裁定將被告送勒戒處所觀察、勒戒。
三、經查：
  (一)按「犯第10條之罪者，檢察官應聲請法院裁定，或少年法院
    （地方法院少年法庭）應先裁定，令被告或少年入勒戒處所
    觀察、勒戒，其期間不得逾2 月，毒品危害防制條例第20條
    第1 項定有明文。
  (二)抗告人於經警查獲後採集之尿液，經送請台灣檢驗科技股份
    有限公司先以酵素免疫分析法（EIA ）初步檢驗，復以氣相
    層析質譜儀法（GC-MS ）確認檢驗之結果，呈現甲基安非他
    命陽性反應之情，有屏東縣政府警察局東港分局偵辦毒品案
    尿液受檢人真實姓名對照表、台灣檢驗科技股份有限公司濫
    用藥物檢驗報告各1 份在卷可稽（見警卷第22頁、偵卷第23
    頁）。而台灣檢驗科技股份有限公司檢驗被告上開尿液，初
    步檢驗係採EIA 方法（酵素免疫分析法），確認檢驗係採GC
    -MS （氣相層析質譜儀法），此有上開檢驗報告記載可稽。
    又尿液檢驗結果之正確性受到諸多因素之影響，如檢體簽收
    、處理、分析、文書處理及各檢驗單位所訂定之CUTOFFVALU
    E （閾值）不同等，均會影響到最後結果之判讀，目前尿液
    中煙毒之檢驗方法：一般實驗室接到尿液煙毒檢驗申請時，
    第一步驟為利用免疫分析法做初步篩檢，如篩檢濃度小於CU
    TOFFVALUE 即判讀為陰性反應；如篩檢濃度大於CUTOFFVALU
    E ，則必須進一步做確認試驗，確認試驗方法之原理須異於
    篩檢方法之原理，確認試驗方法目前國內常用的方法計有TO
    XI-LAB（毒物層析法）、GC（氣體色層分析法）、GC-MS （
    氣相層析質譜儀法），依各實驗單位設備不同，選用方法而
    有不同，其精密度依次為GC-MS 優於GC，而GC則優於TOXI-L
    AB等情，有高雄醫學大學附設中和紀念醫院83年6 月14日函
    覆台灣高雄地方法院83年5 月9 日高仁刑公股字第9680號函
    之說明可資參酌。被告之尿液送請台灣檢驗科技股份有限公
    司檢驗，初步檢驗係採EIA （酵素免疫分析法），確認檢驗
    係採GC-MS （氣相層析質譜儀法），已採用最精密檢驗方法
    GC-MS （氣相層析質譜儀法）確認檢驗，而該檢驗方法臨床
    上已足以排除偽陽性之反應。此外，復有吸管2 支及夾鏈袋
    1 只扣案可稽，扣案之吸管2 支及夾鏈袋1 只經檢驗結果，
    亦均呈現甲基安非他命陽性反應，此有屏東縣政府警察局東
    港分局查獲陳品惠涉嫌毒品案初步檢驗報告單3 紙在卷可稽
    （見警卷第25至27頁）。綜上，足認抗告人確有於99年11月
    19日6 時許施用第二級毒品甲基安非他命1 次之犯行，洵堪
    認定。
  (三)抗告人雖辯稱：抗告人單親媽媽，家中有兩名幼女需抗告人
    扶養，抗告人若執行觀察、勒戒，家庭生計即無法維持云云
    ，核與抗告人因施用第二級毒品經裁定送勒戒處所觀察、勒
    戒無涉，不能以此作為卸免觀察、勒戒之事由。
四、綜上所述，原審依毒品危害防制條例第20條第1 項規定，裁
    定抗告人送勒戒處所觀察、勒戒，經核並無不合，本件抗告
    為無理由，自應予以駁回。
五、據上論結，應依刑事訴訟法第412 條，裁定如主文。
中    華    民    國    100     年    2   月    14    日
                  刑事第十一庭  審判長法  官  翁慶珍
                                      法  官  石家禎
                                      法  官  孫啟強
以上正本證明與原本無異。
不得再抗告。
中    華    民    國   100    年    2     月    14    日
                                      書記官  劉鴻瑛